

Email vanessafiorini78@gmail.com

Indirizzo Via Giraudo 8, 10081 Castellamonte (TO)

Telefono 3277033298

Data di nascita

15-06-1978

Nazionalità Italiana Stato civile: sposata

Automunita

Competenze

Lavoro di gruppo

Risoluzione dei problemi

Servizio clienti

Vendite

Leadership

Parlare in pubblico

Gestione dei contatti

Tutoraggio

Amministrazione ufficio

Social media

Organizzazione del lavoro

Utilizzo CRM -Pacchetto Office

Autocad

Lingue

Francese Livello base

IngleseLivello base

Vanessa Fiorini

Responsabile commerciale

Ho maturato un'esperienza pluriennale come commerciale, collaborando con aziende operanti nel settore del benessere. Ho avuto modo di approfondire questo tipo di attività in tutti i suoi aspetti. Ho perfezionato sia la relazione diretta con la clientela sia le tecniche di telemarketing e negoziazione attraverso il contatto telefonico. Sono in grado di gestire l'attività di telemarketing anche in "smart working" e mi reputo una persona molto versatile. Ho sempre raggiunto tutti gli obiettivi prefissati sia a medio che a lungo termine.

Esperienze

Venditore a domicilio

Salus s.r.l., Via Regione Colombari de Rossi - Saluzzo (CN)

Settembre 2020 - Gennaio 2021

Consulente a domicilio su appuntamenti prefissati di prodotti per la casa e per il
benessere della persona. Nello specifico mi occupo della vendita di sistemi letto e
accessori, apparecchi di magnetoterapia, elettrodomestici per la pulizia della casa,
depuratori aria e acqua ad ozono su appuntamenti prefissati dal call center
aziendale. Zona: Provincia di Torino.

Segretaria aziendale

A.C. Systems e Services, Via Paderni 7 Castelfranco Emilia (MO)

Motivazione della sospensione: cessata attività per limiti sopraggiunti di età del titolare Aprile 2020 - Settembre 2020

- Ricerca di clienti sul territorio, contatto telefonico e presa appuntamenti per gli agenti. Gestione dell'agenda di numero tre agenti.
- contabilità aziendale e gestione della logistica (redazione ddt, organizzazione delle spedizioni e del magazzino)
- gestione dell'e-commerce (dall'ordine alla vendita), gestione e creazione delle campagne pubblicitarie sui principali social network, gestione delle pagine social e mailing ai clienti, retargeting dei clienti acquisiti attraverso le campagne social
- creazione di materiale pubblicitario (cataloghi prodotti e volantini)
- data entry
- assistenza telefonica pre e post vendita
- gestione dei rapporti con i fornitori

L'azienda in oggetto si occupa della vendita di registratori di cassa e accessori a rivenditori e commercianti, assistenza nell'utilizzo degli apparecchi, vendita di dispositivi anti-covid.

Team Leader Call Center Out bound

Salus s.r.l., Via Regione Colombari de Rossi 2 - Saluzzo (CN)

Motivazione della sospensione: pandemia covid

Giugno 2017 - Febbraio 2020

Creazione, formazione e gestione di un call center in out bound composto da 6
operatori telefonici preposti all'organizzazione di eventi commerciali presso le
associazioni di volontariato.

Durante questi eventi l'azienda attraverso un consulente, presenta i suoi prodotti ad una platea di ospiti facenti parte di associazioni del territorio, riconoscendo loro un contributo in denaro.

 Supporto al team e all'azienda nel raggiungere un aumento di ricavi di vendite nel corso di 1 anno. Impostazione di obiettivi di vendita mediante previsioni di vendite annuali e proiezione delle vendite previste dei prodotti nuovi ed esistenti.

Capo Area

Hypnos/Risorse s.r.l., Via Pilati 64 Trento (TN)

Motivazione della cessazione del rapporto lavorativo: trasferimento dell'azienda Maggio 2015 - Maggio 2017

- Gestione di un call center in out bound composto da 6 operatori telefonici preposti all'organizzazione di eventi commerciali presso le associazioni di volontariato.
- Reclutamento, formazione, affiancamento e gestione di un team di organizzatori di eventi su Piemonte e Valle d'Aosta.
- L'organizzatore ha il compito di contattare telefonicamente associazioni di volontariato e ristoranti per proporre un evento promozionale ricevendo in cambio un contributo in denaro.
- Impostazione di obiettivi di vendita mediante previsioni di vendite annuali e proiezione delle vendite previste dei prodotti nuovi ed esistenti.
- · Organizzazione di riunioni e corsi di aggiornamento aziendali

Capo Area

I.R.G. (ex Triveneta srl), Viale del Lavoro 46- S. Martino Buon Albergo (VR)

Motivazione della cessazione del rapporto lavorativo: miglioramento condizioni economiche Marzo 2013 - Giugno 2015

- Reclutamento, formazione e affiancamento di organizzatori di eventi commerciali su Piemonte e Valle d'Aosta
- Gestione di un team di min.4 massimo 12 organizzatori. Durante questi eventi l'azienda, attraverso un consulente, presenta i suoi prodotti ad una platea di ospiti facenti parte di associazioni di volontariato riconoscendo un contributo in denaro all'associazione.
- Organizzazione di riunioni e corsi di aggiornamento aziendali

Organizzatrice di eventi commerciali

Triveneta s.r.l., Viale del Lavoro 46C -S. Martino Buon Albergo (VR) Maggio 2012 - Maggio 2013

- Organizzazione di eventi promozionali presso le associazioni di volontariato.
 Nello specifico:
- creazione di liste di clienti presenti su una determinata area
- contatto telefonico per presa appuntamenti. Durante l'incontro con i clienti fornivo una panoramica dei prodotti dell'azienda e illustravo i requisiti necessari per l'organizzazione dell'evento commerciale.
- Gestione del contatto durante e dopo l'organizzazione dell'evento.

Perito beneviso

Crif Services e Banca Carige

Gennaio 2010 - Gennaio 2011

Perito beneviso per la valutazione di immobili e redazione di relazione per la concessione di mutui ipotecari

Agente Immobiliare- TITOLARE

AF STUDIO IMMOBILIARE, P.zza M. della Liberazione 2 -RIVARA (TO)

Marzo 2005 - Marzo 2010

- Stima di immobili
- Acquisizione attraverso telemarketing, vendita e atto di immobili ad uso residenziale e commerciale
- Redazione di bozze di atti di compravendita e/o locazione di immobili
- Gestione delle campagne pubblicitarie

Geometra -TITOLARE

Studio Tecnico Geom. Fiorini- Alfieri, P.zza M. della Liberazione 2- RIVARA (TO)

Febbraio 2001 - Gennaio 2011

- Operazioni topografiche di rilevamento e misurazione con l'ausilio di stazione totale
- Stima di aree e di fondi rustici, anche ai fini di mutui fondiari e di espropriazione
- Progetto, direzione e vigilanza di modeste costruzioni civili ed industriali
- Redazione di accatastamenti ed inserimenti in mappa
- Redazione di dichiarazione di successione e volture Redazione di perizie per la stima di danni ad immobili
- Progettazione, direzione e vigilanza di ristrutturazioni
- Redazione Dichiarazioni dei redditi, Modelli ISEE, pratiche Inps
- Progettazione di arredi interni

Geometra - Tirocinante

Studio Tecnico Geom. Picca Garino Geom. Giacomo, Via Coassolo 9 Corio (TO) Luglio 1997 - Gennaio 2001

Istruzione

Diploma Tecnico di Geometra

I.T.C.G. E. Fermi, *Ciriè (TO)* 1997

 Abilitazione Agente di Affari in mediazione e mandatario a titolo oneroso

Camera di Commercio e dell'artigianato, *Torino* 2005

Abilitazione alla libera professione di Geometra

Collegio dei Geometri e Geometri Laureati, *Torino* 2001

Mediatore civile professionale

Formamed s.r.l, Roma

Corsi professionali

Studio Lascar, *Pisa* 2010

Ho partecipato ai seguenti corsi: Arte della negoziazione - Telemarketing di acquisizione - Tecniche di negoziazione - Tecniche di conclusione dei contratti

Interessi

Camminate in montagna, fotografia, lettura, teatro.

Iscritta presso Associazione "Orizzonti Storti" di Rivarossa (TO) Iscritta presso Associazione Tutela Ambientale di Ciriè (TO) Iscritta a "Save the Children" sostenitrice di un progetto di adozione a distanza

Castellamonte, lì 29 Gennaio 2021

Cordiali saluti,

Vanessa Fiorini